# 请教陈版，关于房地产企业的并购贷款利息资本化问题

提问人：no236bat 时间：2017-11-30 18:56:06
请教陈版，之前在论坛里已经看了一些帖子，提到“股权投资不是符合资本化条件的资产，所以对应的利息支出也不能资本化”。 但现在我们遇到的情况是，客户A（为房地产企业）并购了B，实际上是为了B所持有的土地而进行的并购，最终也是为取得土地、用于商品房建设，这样的话能不能认为并购贷款是用于符合资本化条件的资产，其对应的利息支出能否资本化呢，谢谢~~

回答人：chenyiwei
仍不符合资本化条件。并购贷款的目的是按现状取得项目公司名下的土地，而不是用于后续项目开发，所以这部分并购贷款的利息仍不能资本化。

提问人：no236bat 时间：2017-11-30 19:38:00
谢谢陈版回复~~~
这个意思是指 并购本身只能确认是为了取得土地，但不一定能确认是为了后续的项目开发，所以不符合资本化的条件是吗

回答人：chenyiwei
是。